臺灣桃園地方法院刑事交通事件裁定　　 96年度交聲字第524號
原處分機關　交通部公路總局新竹區監理所桃園監理站
異　議　人
即受處分人　甲○○
上列異議人因違反道路交通管理處罰條例案件，對於交通部公路
總局新竹區監理所中壢監理站民國96年8 月9 日以桃監裁字第裁
52-DG0000000號違反道路交通管理事件裁決書所為之處分（原舉
發案號：桃警交相字第DG0000000 號），聲明異議，本院裁定如
下：
    主  文
異議駁回。
    理  由
一、按汽車在橋樑、隧道、圓環、障礙物對面、鐵路平交道、人
    行道、行人穿越道、快車道等處，不得臨時停車，道路交通
    安全規則第111 條第1 項第1 款定有明文。又汽車駕駛人停
    車時，在禁止臨時停車處所停車者，處600 元以上1,200 元
    以下罰鍰，道路交通管理處罰條例第56條第1 項第1 款亦定
    有明文。又汽車在人行道不得臨時停車，而人行道係指為專
    供行人通行之騎樓、走廊，及劃設供行人行走之地面道路，
    與人行天橋及人行地下道，道路交通安全規則第111 條第1
    項第1 款、道路交通管理處罰條例第3 條第3 款分別定有明
    文。
二、原處分意旨略以：異議人即受處分人甲○○於民國96年3 月
    26日上午10時21分許，將其所有車牌號碼為3U-1351 號之自
    用小客車，違規停放在禁止臨時停車之桃園市○○路39號前
    騎樓，經桃園縣政府警察局桃園分局景福派出所員警以「在
    禁止臨時停車之處所停車」為由逕行舉發後，並於96年4 月
    12日填掣桃警交相字第DG0000000 號舉發違反道路交通管理
    事件通知單對受處分人之違規，移送原處分機關處理。嗣經
    原處分機關交通部公路總局新竹區監理所於96年8 月9 日依
    道路交通管理處罰條例第56條第1 項第1 款、違反道路交通
    管理事件統一裁罰基準及處理細則第43、44、67條規定，以
    桃監裁字第裁52-DG0000000號違反道路交通管理事件裁決書
    ，認定受處分人「在禁止臨時停車之處所停車」，裁處罰鍰
    新台幣（下同）900 元在案。
三、異議意旨略以：異議人停車處之左右兩側均為違建，且兩側
    違建均無騎樓，雖騎樓係提供給行人通行，然由異議人停放
    位置及兩側建築觀之，顯少有行人會為走異議人停放之騎樓
    ，先轉入異議人停放車輛之騎樓內，走過兩戶騎樓後，再走
    出去，故異議人將車停於上址騎樓處，應無阻礙行人通行之
    虞。再者，何以兩側違建不予拆除，反先指異議人違規停車
    。況且，許多修車、洗車、賣車業者均有把車停在騎樓之情
    事，何以未被舉發，本件逕行舉發顯有警察為求績效而任意
    開罰單之嫌，為此請求將原處分撤銷云云。
四、經查：
  (一)證人即桃園縣政府警察局桃園分局景福派出所員警萬俊城於
    本院調查時到庭證述：伊於96年3 月26日上午10時26分許負
    責桃園縣路暢勤務，行經桃園市○○路39號時，發現車號3U
    -1351 號之自用小客車斜停於騎樓下，因該路段是桃園路暢
    示範道路，騎樓本來就禁止停放汽車，遂依規定告發等情明
    確，並提出異議人於上揭時間將自用小客車停放在騎樓之照
    片2 張附卷可參，堪認異議人確實於上揭時地有前述違規情
    事甚明。
  (二)按汽車在人行道不得臨時停車，而人行道係指為專供行人通
    行之騎樓、走廊，及劃設供行人行走之地面道路，與人行天
    橋及人行地下道，道路交通安全規則第111 條第1 項第1 款
    、道路交通管理處罰條例第3 條第3 款分別定有明文，是以
    騎樓乃係屬禁止臨時停車之範疇。次按汽車駕駛人停車時，
    有下列情形之一者，處新臺幣六百元以上一千二百元以下罰
    緩：「在禁止臨時停車處所停車」、「在顯有妨害其他人、
    車通行處所停車」道路交通管理處罰條例第56條第1 項第1
    款、第5 款分別規定，是「在禁止臨時停車處所停車」者，
    即應依道路交通管理處罰條例第56條第1 項第1 款加以處罰
    ，與有無顯然妨害其他人、車通行等情無涉，是異議人雖以
    並無行人會特別走入其所停放之騎樓等云云置辯，其辯解不
    足為採。
  (三)又異議人辯稱：何以不先拆除違建云云，然異議人所指違建
    情事，既非交通管理機關之權責範圍，況與異議人違規情事
    無關，異議人前揭所辯，亦不足採。此外，異議人指稱，尚
    有其他車輛違規停放於騎樓等詞，縱令異議人所述為真，此
    與異議人有前述違規情形無涉，亦不足作為異議人得免罰之
    論據。
  (四)綜上事證，足見異議人上開辯解，均不足採。
五、綜上所述，原處分機關認異議人有前述違規情事，而依道路
    交通管理處罰條例第56條第1 項第1 款、違反道路交通管理
    事件統一裁罰基準及處理細則第43、44、67條規定，就異議
    人所涉「在禁止臨時停車之處所停車」之違規行為，裁處罰
    鍰900 元，核無違誤之處，異議人聲明異議，為無理由，應
    予駁回。
六、據上論斷，應依道路交通管理處罰條例第87條第2 項、道路
    交通案件處理辦法第19條，裁定如主文。
中　　華　　民　　國　　96　　年　　10　　月　　30　　日
                    交通法庭法  官  連雅婷
以上正本證明與原本無異。
如不服本裁定，應於裁定送達後5 日內向本院提出抗告狀。
　　　　　　　　　　　　　　書記官　張尹嫚
中　　華　　民　　國　　96　　年　　10　　月　　1 　　日
